



**Daily scrum**

![](Logo_US.png)

**Integrantes del grupo G7-71:**

- Franco Dell ’Águila Ureña (<fradelure@alum.us.es>)
- Tomás Huecas Calderón (<tomhuecal@alum.us.es>)
- Pablo Jesús Castellanos Compaña(<pabcascom@alum.us.es>)
- Sergio Pons López (<serponlop@alum.us.es>)
- Natalia Olmo Villegas (<natolmvil@alum.us.es>)


**Fecha:** Sevilla, 25 de febrero 2024

ÍNDICE

[Acta de reunión](#_toc1950218427)

[Asistentes](#_toc1057004883)

[2.1 Franco Dell ’Águila Ureña](#_toc1873891136)

[- Que he realizado hasta ahora](#_toc1934329649)

[- Problemas encontrados](#_toc1456812546)

[- Que estoy realizando actualmente](#_toc1143339800)

[2.2 Tomás Huecas Calderón](#_toc1024244855)

[- Que he realizado hasta ahora](#_toc1341301289)

[- Problemas encontrados](#_toc1041863591)

[- Que estoy realizando actualmente](#_toc426952995)

[2.3 Pablo Jesús Castellanos Compaña](#_toc1149531319)

[- Que he realizado hasta ahora](#_toc1193304522)

[- Problemas encontrados](#_toc803281040)

[- Que estoy realizando actualmente](#_toc1712911188)

[2.4 Sergio Pons López](#_toc1135947253)

[- Que he realizado hasta ahora](#_toc630852415)

[- Problemas encontrados](#_toc648540691)

[- Que estoy realizando actualmente](#_toc1610684052)

[2.5 Natalia Olmo Villegas](#_toc1460195857)

[- Que he realizado hasta ahora](#_toc2054412013)

[- Problemas encontrados](#_toc177483444)

[- Que estoy realizando actualmente](#_toc371937477)


<div id='_toc1950218427'></div>

## 1. Acta de reunión
Fecha: 25 de febrero de 2024

Hora: 10:30– 10:45

<div id='_toc1057004883'></div>

## 2. Asistentes

<div id='_toc1873891136'></div>

## *2.1 Franco Dell ’Águila Ureña*

<div id='_toc1934329649'></div>

### - Qué he realizado hasta ahora

Se ha realizado la tarea correspondiente al punto 1.6 b).

<div id='_toc1456812546'></div>

### - Problemas encontrados

Ningún problema.

<div id='_toc1143339800'></div>

### - Qué estoy realizando actualmente

Se me ha asignado realizar correcciones al technical report de configuration management.

<div id='_toc1024244855'></div>

## *2.2 Tomás Huecas Calderón* 

<div id='_toc1341301289'></div>

### - Qué he realizado hasta ahora

<a name="_toc1041863591"></a>

Añadir cosas al technical report – configuration managment.

<div id='_toc1041863591'></div>

### - Problemas encontrados

Ningún problema.

<div id='_toc426952995'></div>

### - Qué estoy realizando actualmente


Se me asigno la tarea “Create a new functionality for Clinic Owners that allows this type of user to create Pet Hotel Rooms that will be used to provide Pet Owners with a Pet Hotel service. Each room should have a name, an allowed pet type, an associated clinic, and a size in square meters (using round numbers). The user interface should be similar to the one shown in the [Clinics](https://psg2-2324-gx-xy.ew.r.appspot.com/clinics) section for Clinic Owner users. “junto a natalia. Estuvimos analizando lo que había que hacer.


<div id='_toc1149531319'></div>

## *2.3 Pablo Jesús Castellanos Compaña*


<div id='_toc1193304522'></div>

### - Qué he realizado hasta ahora

He finalizado el apartado A1.6 d). También he añadido la información correspondiente a iTop.

<div id='_toc803281040'></div>

### - Problemas encontrados

Ningún problema.

<div id='_toc1712911188'></div>

### - Qué estoy realizando actualmente


He comenzado a pasar a markdown algunos documentos después de revisarlos. También hemos empezado a realizar la autoevaluación del sprint.

<div id='_toc1135947253'></div>

## *2.4 Sergio Pons López*

<div id='_toc630852415'></div>

### - Qué he realizado hasta ahora

Finalizar el apartado 1.6 c), he pasado algunos documentos a Markdown. 

<div id='_toc648540691'></div>

### - Problemas encontrados

He tenido que documentarme bastante con respecto al formato de Mark Down.

<div id='_toc1610684052'></div>

### - Qué estoy realizando actualmente

En esta reunión se me ha asignado realizar la autoevaluación del proyecto, revisar el apartado 1.6) a realizados por mis compañeros Tomás y Natalia y seguir pasando algunos documentos al formato Markdown.

<div id='_toc1460195857'></div>

## *2.5 Natalia Olmo Villegas*

<div id='_toc2054412013'></div>

### - Qué he realizado hasta ahora

Revisar el informe técnico y desarrollar más el informe de inteligencia artificial.

<div id='_toc177483444'></div>

### - Problemas encontrados

Ninguno.


<div id='_toc371937477'></div>

### - Qué estoy realizando actualmente

Estoy empezando con el A1.6 a) y de momento no he encontrado ningún problema. Mi intención era terminar este punto junto a Tomás en esta sesión de trabajo. También quiero crear la rama de release y develop para seguir la metodología GitFlow que nos han comentado en clase.
